臺灣桃園地方法院民事裁定
111年度重訴字第382號
原      告  有限責任桃園信用合作社

法定代理人  蘇家明  


被      告  黃敏誠  
            黃合慎  
            黃美慧  


            黃月桂  
上列當事人間請求清償債務事件，本院裁定如下：
    主  文
原告之訴駁回。
訴訟費用由原告負擔。
    理  由
一、按民事訴訟法第508條第1項、第516條第1項、第519條第1項
    規定，債權人以給付金錢為標的者，得聲請法院依督促程序
    發給支付命令，債務人對於支付命令之全部，得於送達後20
    日之不變期間內，不附理由向發命令之法院提出異議，債務
    人對於支付命令於法定期間內提出異議者，支付命令於異議
    範圍內失其效力，以債權人支付命令之聲請，視為起訴。次
    按訴訟標的對於共同訴訟之各人必須合一確定者，共同訴訟
    人中一人之行為有利益於共同訴訟人者，其效力及於全體；
    不利益者，對於全體不生效力，民事訴訟法第56條第1項第1
    款定有明文。而民法第275條規定連帶債務人中之一人受確
    定判決，而其判決非基於該債務人之個人關係者，為他債務
    人之利益亦生效力，故債權人以各連帶債務人為共同被告提
    起給付之訴，被告一人提出非基於其個人關係之抗辯有理由
    者，對於被告各人即屬必須合一確定，自應適用民事訴訟法
    第56條第1項之規定（最高法院33年上字第4810號判例要旨
    參照）。參酌民事訴訟法第519條第1項、第521條規定，應
    認該第56條於第六編督促程序亦應有其適用。又提起民事訴
    訟，應依民事訴訟法第77條之13規定繳納裁判費。
二、本件原告主張訴外人黃翁秋（已歿）於民國106年4月26日向
    原告借款新臺幣（下同）800萬元，並簽立借據1紙，另邀被
    告黃月桂為借款連帶保證人，約定利息及違約金等，惟除繳
    清至111年4月25日止之利息外，有本金、利息及違約金尚未
    清償，而訴外人黃翁秋於107年3月22日死亡，其配偶黃金煌
    於108年11月15日死亡，被告黃敏誠、黃合慎、黃美慧、黃
    月桂共同繼承上開債務，其等並於109年11月24日簽立債務
    確認書，確認共同繼承上開債務，惟上開借款於111年4月26
    日到期，仍未依約清償本金，屢經催討，仍未清償，被告4
    人應負連帶清償之責，聲請發給支付命令，請求被告4人應
    向原告連帶給付800萬元、利息及違約金。本院即核發111年
    度司促字第5709號支付命令（下稱本件支付命令），於111
    年6月8日送達被告黃美慧，被告黃敏誠、黃合慎、黃月桂亦
    合法收受本件支付命令，被告黃美慧於111年6月16日具狀聲
    明異議，並於111年10月25日具狀陳報聲明異議理由略以：
    被告4人自黃翁秋死亡迄今，每月皆有依約繳納該債務之利
    息，原告今訴請返還本息，顯無理由等語，原告既係主張被
    告4人應就本件債務負連帶清償責任，而被告黃美慧以被告4
    人就本件債務均有依約履行為據，對本件支付命令聲明異議
    ，揆諸上開說明，堪認被告黃美慧所為上開抗辯，並非僅基
    於個人事由，其聲明異議效力應及於被告黃敏誠、黃合慎、
    黃月桂。
三、本件原告聲請對被告4人發支付命令，被告黃美慧具狀於法
    定期間聲明異議，且異議效力及於被告黃敏誠、黃合慎、黃
    月桂，原告支付命令之聲請視為起訴。經本院於111年9月8
    日裁定命原告於收受裁定後5日內補繳第一審裁判費，原告
    已於111年9月16日收受，有本院送達證書在卷可稽。惟原告
    逾期迄未補正，有本院民事科查詢簡答表、多元化案件繳費
    狀況查詢清單、收狀資料查詢清單及收文資料查詢清單存卷
    可佐，其訴不能認為合法，應予駁回。
四、依民事訴訟法第249條第1項第6款、第95條、第78條，裁定
    如主文。
中　　華　　民　　國　　111 　年　　11　　月　　10　　日
                  民事第四庭  法　官　陳昭仁
以上正本係照原本作成。
如不服本裁定應於送達後10日內向本院提出抗告狀，並應繳納抗
告費新台幣1,000 元。
中　　華　　民　　國　　111 　年　　11　　月　　10　　日
                              書記官  陳佩伶